臺灣橋頭地方法院民事判決
111年度岡小字第363號
原      告  許愷恩  

被      告  王美珠  
上當事人間給付租金等事件，本院於民國111年9月15日言詞辯論
終結，判決如下：
    主  文
原告之訴駁回。
訴訟費用新台幣壹仟元由原告負擔。
    事  實  及  理  由
一、本件原告主張：被告於民國106年3月15日向伊租賃門牌號碼
    高雄市○○區○○○街路000巷00號F房（下稱系爭房屋），約定
    租賃期間自106年3月15日起至107年3月14日止，租金為每月
    新台幣（下同）4,800元，簽約時繳納押押金9,600元及第一
    個月之租金4,800元，雙方並簽有房屋租賃契約書（下稱系
    爭租約）。詎被告未按期繳納租金，迄107年3月14日止，總
    計積欠租金52,800元，再加上違約金4,800元，總計57,600
    元，爰依系爭租約之法律關係，提起本訴。並聲明：被告應
    給付原告57,600元，及自107年2月9日起至清償日止，按年
    息5%計算之利息。
二、被告則以：伊固有於106年3月15日向原告承租系爭房屋，簽
    約當天因伊僅有3,000元，故僅交付3,000元與原告，翌日即
    同年3月16日再匯11,400元，業已依契約繳納1個月租金及2
    個月押金。然因其曾經尾骨骨折，承租後發現爬樓梯疼痛難
    耐，不適合居住高樓層，所以於同月18日向原告提出解約，
    原告同意並答應要解約退租金，但須協助張貼房屋出租公告
    ，被告依照原告條件，貼出招租公告後，打電話聯絡原告，
    原告稱很忙，沒空點交，要求將鑰匙及合約放在桌上將門反
    鎖，之後會全額退費，其後卻聯絡不到退款等語，資為抗辯
    。並聲明：原告之訴駁回。
三、本院之判斷：
　㈠原告主張兩造有簽立系爭租約，並提出房屋租賃契約書為證
    ，並為被告所不爭執，堪信為真實。被告主張業已交付一個
    月租金，二個月押金乙節，為原告所不爭執，亦堪認屬實。
　㈡被告主張承租後，因曾經尾股骨折，發現爬樓梯疼痛難耐，
    不適合居住高樓層，所以於同月18日向原告提出解約，原告
    同意並答應要解約退租金，其後卻聯絡不到退款等情，為被
    告所否認（本院卷第44頁）。經查，被告主張其曾經尾股骨
    折乙節，業據提出診斷證明書為證（本院卷第57-59頁），
    是被告主張承租系爭房屋後，發現爬樓梯疼痛難耐，應非子
    虛；又被告主張兩造已合意終止系爭租約一節，雖只提出依
    原告指示代為張貼之招租公告為證（本院卷95頁），然衡以
    常情，倘被告於承租系爭房屋後，僅繳納一期租金，欠租長
    達11個月之久，依系爭租約第15條約定被告只要積欠租金超
    過半個月，即不得以押金扣抵租金即屬違約，原告得沒收押
    金並要求被告給付相當1個月租金之違約金，亦得逕行解約
    此苛刻條件，兩造如未合意終止系爭租約，原告應會立刻催
    告被告繳納租金或與被告商討後續租約如何進行，以免租金
    損失繼續擴大，然原告卻於系爭租約簽訂近5年後之111年5
    月6日，才只提出房屋租賃契約書為證據向被告起訴，均未
    能提出於此五年間曾向被告請求給付積欠租金暨違約金之相
    通訊內容或存證信函等證據，是原告之請求權雖尚未罹於時
    效而消滅，但其請求積欠租金之方式顯與常情有違，且足使
    被告蒐集證據陷於困難，是本院認被告之抗辯亦非全然不可
    採信。是原告之舉證尚有未足且有違誠信原則，而難採認，
    應予駁回。
四、訴訟費用負擔之依據：民事訴訟法第78條。
中　　華　　民　　國　　111 　年　　9 　　月　　29　　日
                  岡山簡易庭  法    官  林揚奇 
以上正本係照原本作成。
民事訴訟法第436條之24第2項：對於本判決之上訴，非以違背法
令為理由，不得為之。
如對本判決上訴，須於判決送達後20日內向本院提出上訴狀，並
須表明原判決所違背之法令及其具體內容與依訴訟資料可認為原
判決有違背法令之具體事實之上訴理由（須按他造當事人之人數
附繕本）。
中　　華　　民　　國　　111 　年　　9 　　月　　29　　日
                              書 記 官  陳麗如